【裁判字號】    95,易,1231
【裁判日期】    950630
【裁判案由】    侵占遺失物等
【裁判全文】
臺灣臺北地方法院刑事判決              95年度易字第1231號
公  訴  人  臺灣臺北地方法院檢察署檢察官
被      告  乙○○
            丙○○
上列被告等因侵占遺失物等案件，經檢察官聲請以簡易判決處刑
（95年度偵字第3660號），本院改依通常程序審理，被告就被訴
事實為有罪之陳述，本院合議庭裁定由受命法官以簡式審判程序
審理，判決如下：
    主  文
乙○○、丙○○收受贓物，均處罰金貳仟元，如易服勞役，均以
參佰元折算壹日，均緩刑貳年。
    事  實
一、丙○○於民國94年7月8日凌晨1時許，在台北市○○區○○
    路22號地下1樓「ROOM18」酒吧內，明知丁○○在吧台地上
    所拾獲之行動電話SONY ERICSSON廠牌S700i型（序號：0000
    00000000000號）1支（含SIM片1枚），係因故暫時脫離本人
    （所有人甲○○）持有之有主物，不僅未勸諭丙○○送交服
    務人員招領，明知該行動電話係未經歸還失主之贓物，仍予
    收受，並插入門號0000000000之SIM卡用以撥打及接聽電話
    。於同年9月間某日，丙○○在台北縣三峽鎮○○路75巷22
    號3樓，將前開行動電話交予乙○○，乙○○明知該行動電
    話係拾獲之贓物，因自己所有之行動電話故障，竟予收受，
    並置入自己所申請之SIM片（門號0000000000）用以撥打接
    聽。嗣經警循線查獲，始知上情。
二、案經甲○○訴由臺北市政府警察局信義分局報請臺灣臺北地
    方法院檢察署檢察官偵查聲請簡易判決處刑，本院改依通常
    程序審理。
    理  由
一、上揭事實，業據被告乙○○於警偵訊及本院審理時自白：「
    （問：丙○○於何時？在何地將該手機交給你？）他是於94
    年9月至10月間，在我家裡給我的。（問：是否知道該手機
    之來源？）我姊夫告訴我，是他軍中同事撿到的交給他。（
    問：丙○○為何將手機交給你使用？）因為我當時手機壞掉
    ，他就把手機送給我使用」、「丙○○剛好到我家，他問我
    這手機我會不會用，我會用，剛好手機又壞掉了，我就拿來
    用。‧‧‧他說是撿到的」及「承認犯罪」等語不諱（見95
    年度偵字第3660號偵查卷第11、55頁、本院95年6月28日審
    判筆錄第2頁），核與被告丙○○於警偵訊及本院審理時自
    白：「該手機是我之前軍中同事丁○○和我一同到ROOM18玩
    時，由丁○○撿到的，他問我要不要用，如不要，他就要拿
    來用，我說好。‧‧‧丁○○是於94年7月份1時許，在ROOM
    18的吧台的地上撿到該支手機，並交給我使用」、「丁○○
    和我在PUB喝酒，我們兩人都有看到地上有手機，他撿手機
    起來就交給我，‧‧‧我就問乙○○這手機你會不會用，她
    說會，我就交給她用。（問：當時丁○○為何把手機交給你
    ？）他撿到後，問我要不要用，我說好，手機就交給我」及
    「承認犯罪」等語相符（見95年度偵字第3660號偵查卷第8
    、55頁、本院95年6月28日審判筆錄第2頁）。而同案被告丁○○於上開時地拾獲之行動電話，係因故暫時脫離所有人甲○○持有之有主物，此經證人甲○○於警詢時指證：「我的
    小包包放在吧台上，我與朋友講話時，轉頭後就發現不見了
    」等語在卷（同上偵查卷第14頁），並有贓物認領保管單及
    扣案行動電話之照片影本、台北市政府警察局信義分局扣押
    筆錄可稽（同上偵查卷第23至26、28、29頁）。被告乙○○
    、丙○○二人均明知該行動電話絕非他人棄置之無主物，於
    收受後，均插入通訊晶片卡用以撥打接聽電話，有通聯調閱
    查詢單在卷足憑（同上偵查卷第20至22頁），自有收受贓物
    之故意。被告明知上開行動電話，係共同被告丁○○所拾獲
    之贓物，而收受入己之事證明確，犯行堪以認定，應予依法
    論科。
二、核被告二人所為，均係犯刑法349條第1項之收受贓物罪。爰
    審酌被告丙○○有高中畢業之學歷，被乙○○現為大學在學
    學生，均因貪念而收受丁○○拾獲之上開行動電話，犯罪情
    節及不法侵害程度尚屬輕微，犯後自始坦承不諱，而行動電
    話已由被害人具狀領回及生活狀況等一切情狀，各量處如主
    文所示之罰金，並均諭知易服勞役之折算標準。末查，被告
    二人前均未曾受有期徒刑以上刑之宣告，有臺灣高等法院被
    告前案紀錄表可按，審其等因貪小便宜致罹刑章，年紀均輕
    ，被告丙○○現有正當職業，被告乙○○則為大學之在學學
    生，將來前途可期，經此偵審程序之教訓，當已知所警惕，
    爾後定能深思後行，本院信無再犯之虞，因認所宣告之刑以
    暫不執行為適當，均諭知緩刑二年之宣告，以策自新。
據上論斷，應依刑事訴訟法第452條、第273條之1第1項、第299
條第1項前段，刑法第349條第1項、第42條第2項、第74條第1款
，罰金罰鍰提高標準條例第1條前段、第2條，判決如主文。
本案經檢察官詹喬偉到庭執行職務
中    華    民    國    95    年    6     月    30    日
                  刑事第一庭    法  官  吳秋宏
以上正本證明與原本無異。
如不服本判決，應於判決送達後10日內，向本院提出上訴狀。
                                書記官  高菁菁
中    華    民    國    95    年    6     月    30    日
附錄本案論罪科刑法條全文：
中華民國刑法第349條
一收受贓物者，處3年以下有期徒刑、拘役或500元以下罰金。搬
  運、寄藏、故買贓物或為牙保者，處5年以下有期徒刑、拘役
  或科或併科1千元以下罰金。
二因贓物變得之財物，以贓物論。


司法院資訊處製作；財團法人民間司法改革基金會備份。
